臺灣板橋地方法院民事判決　　　　　　　　94年度親字第62號
原　　　告　丙○○
法定代理人　乙○○
被　　　告　丁○○
　　　　　　甲○○
上列當事人間請求確認親子關係存在事件，本院於中華民國94年
10月20日言詞辯論終結，判決如下：
    主    文
確認被告甲○○與原告丙○○間父子之親子關係不存在。
確認被告丁○○與原告丙○○間父子之親子關係存在。
訴訟費用由被告負擔。
    事實及理由
一、原告起訴主張：原告之母乙○○前與被告甲○○結婚，然已
    於民國93年6月2日雙方辦理離婚手續，乙○○於離婚後，於
    同年10月14日與被告丁○○結婚，並於94年3月18日產下原
    告丙○○，因原告之母離婚後至生下原告之期間未滿302 日
    ，故訴請確認如主文第一、二項所示，並提出原告出生證明
    書、乙○○與甲○○之兩願離婚協議書、戶籍謄本等為證。
二、被告甲○○則以：原告係乙○○與被告丁○○所生，並非伊
    所生，同意原告之請求，且對於原告主張之事實及鑑定報告
    沒有意見等語。被告丁○○則以：原告係伊與乙○○所生，
    並非甲○○所生，並願作親子鑑定等語置辯。
三、按認諾及訴訟上自認或不爭執事實之效力之規定，於否認或
    認領子女，與認領或撤銷認領之訴，及就母再婚後所生子女
    確定其父之訴不適用之，民事訴訟法第594條定有明文，而
    確認親子關係存在之訴雖非民事訴訟法第9編第2章親子關係
    事件程序所定之訴訟類型，惟其性質上係人事訴訟之一種，
    與同法第589條所定之親子關係之訴類型相似，且除於當事
    人間發生影響外，亦攸關公益，自應類推適用同法第594條
    之規定。故訴訟當事人間縱使就身分關係之存否不爭執，惟
    其等所為之認諾及訴訟上自認或不爭執事實之效力之規定，
    於確認親子關係不存在之訴既不適用，因此，本件被告就原
    告所為之認諾及事實上自認，不生訴訟上認諾及自認之效力
    ，本院仍應依職權為調查，合先敘明。
四、經查，原告主張其係被告丁○○與乙○○所生，且自幼由渠
    等撫養照護之事實，除據原告之法定代理人乙○○陳述明確
    外，並經被告丁○○、甲○○陳述屬實在卷，經本院依職權
    囑託法務部調查局為原告與被告丁○○之血緣鑑定結果，依
    上開鑑定報告所載，依據遺傳法則，丙○○與丁○○DNA ST
    R十五型之各項相對應型別均無矛盾，經計算其CPI值為631
    以上，因此認為丙○○與丁○○間可能（機率99.8%）存在
    一親等血緣關係，即丁○○有可能為丙○○之生父等語，再
    參以本院依職權調取被告甲○○之在監執行紀錄，於原告受
    胎期間，被告甲○○尚在監服刑等情，故原告之主張之上開
    事實，堪信為真。
五、按妻之受胎，係在婚姻關係存續中者，推定其所生子女為婚
    生子女。前項推定，如夫妻之一方能證明妻非自夫受始者，
    得提起否認之訴。但應於知悉子女出生之日起，一年內為之
    ，民法第1063條定有明文。經查本件原告之母乙○○於94年
    3月18日產下原告丙○○之時，依法雖應推定原告為乙○○
    與被告甲○○所生之婚生子女，然參以法務部調查局鑑定原
    告與被告丁○○二者間有可能（機率99.8%）為父子血緣關
    係之結果，原告丙○○實非原告之母乙○○自被告甲○○受
    胎所生，而係被告丁○○與乙○○所生之子。從而，原告起
    訴請求確認被告甲○○與原告丙○○間父子之親子關係不存
    在，及請求確認其與被告丁○○間父子之親子關係存在，即
    屬正當，應予准許。
六、據上論結，本件原告之訴為有理由，並依民事訴訟法第78條
    、第85 條第1項前段，判決如主文。
中　　華　　民　　國　　94　　年　　11　　月　　3 　　日
                        家事法庭  法  官  林錫凱
以上正本證明與原本無異。
如不服本判決，應於判決送達後20日內，向本院提出上訴狀。
中　　華　　民　　國　　94　　年　　11　　月　　3 　　日
                                  書記官  簡秋雪
